【裁判字號】    97,交上易,83
【裁判日期】    971023
【裁判案由】    公共危險
【裁判全文】
臺灣高等法院高雄分院刑事判決        97年度交上易字第83號
上  訴  人
即  被  告  甲○○
上列上訴人因公共危險案件，不服臺灣高雄地方法院97年度審交
易字第299 號中華民國97年8 月14日第一審判決（起訴案號：臺
灣高雄地方法院檢察署97年度偵字第17136 號），提起上訴，本
院判決如下：
    主  文
原判決撤銷。
甲○○服用酒類，不能安全駕駛動力交通工具而駕駛，累犯，處
有期徒刑陸月，如易科罰金，以新臺幣貳仟元折算壹日。
    事  實
一、甲○○於民國93年間，因服用酒類，不能安全駕駛動力交通
    工具而駕駛罪，經台灣高雄地方法院判處罰金3 萬元，於93
    年9 月27日執行完畢；復於96年間因酒後駕車觸犯公共危險
    案件，經台灣高雄地方法院以96年度交簡字第2740號判處有
    期徒刑3 月確定，於96年10月1 日易科罰金執行完畢；再於
    96年10月間因酒後駕車觸犯公共危險案件，經台灣高雄地方
    法院以96年度交簡字第4158號判處有期徒刑5 月確定，於97
    年10月6 日易科罰金執行完畢。詎其不知悔改，明知酒後駕
    車易生危險，於飲用酒精類飲料，已達不能安全駕駛動力交
    通工具之程度後，仍於97年5 月29日晚上10時35分許，駕駛
    車號XA-8315 號自用小客車，沿高雄市市區道路行駛，途經
    高雄市三民區○○○路268 號對面，因未開大燈為警攔檢，
    並測得其呼氣酒精濃度達每公升0.77毫克而查獲。
二、案經高雄市政府警察局三民第二分局移送臺灣高雄地方法院
    檢察署檢察官偵查起訴。
    理  由
一、本件被告甲○○所犯係死刑、無期徒刑、最輕本刑為3 年以
    上有期徒刑以外之罪，已經被告就被訴事實先為有罪之陳述
    ，經審判長告知被告簡式審判程序之旨，並聽取當事人之意
    見後，依刑事訴訟法第273 條之1 第1 項之規定，裁定進行
    簡式審判程序。又本件關於傳聞證據，依同法第273 條之2
    規定，不受第159 條第1 項關於傳聞法則規定之限制，依法
    均有證據能力，合先敘明。
二、上開事實，訊據上訴人即被告甲○○坦承不諱，並有高雄市
    政府警察局道路交通事故當事人酒精測定紀錄表、刑法第18
    5 條之3 案件測試觀察紀錄表及高雄市政府警察局舉發違反
    道路交通管理事件通知單各1 份附卷可稽，罪證明確，犯行
    堪以認定。
三、核被告所為，係犯刑法第185 條之3 服用酒類，不能安全駕
    駛動力交通工具而駕駛罪。又被告於96年間因酒後駕車觸犯
    公共危險案件，經台灣高雄地方法院以96年度交簡字第2740
    號判處有期徒刑3 月確定，於96年10月1 日易科罰金執行完
    畢，此有臺灣高雄地方法院被告前案紀錄表1 份在卷可稽，
    是被告受有期徒刑執行完畢後，5 年內再故意犯有期徒刑以
    上之罪，為累犯，應依刑法第47條第1 項規定加重其刑。
四、原審據以論罪科刑，固非無見。惟查被告母親黃陳春蓮現已
    86歲，兒子黃韋凱有中度肢障及重度智障之情形，均須由被
    告照顧，此有戶口名簿及中華民國身心障礙手冊各1 份附卷
    可證，且檢察官亦表示請斟酌上開情況，給予易科罰金之機
    會，本院認為原審未給予被告易科罰金之機會，量刑尚嫌過
    重。被告上訴意旨，執此指摘原判決不當，為有理由，自應
    由本院將原判決撤銷改判。爰審酌被告於飲酒後呼氣酒精濃
    度達每公升0.77毫克以上，已達不能安全駕駛動力交通工具
    之程度下，猶率性駕駛車輛行駛於公眾往來之道路，置路上
    人車之生命、身體及財產等安全於不顧，其所為實有不該，
    且自93年起至96年止，3 度酒後駕車觸犯公共危險罪，此有
    臺灣高等法院被告前案紀錄表1 份在卷可稽，足見無悔改之
    意，以及審酌被告於犯後坦承犯行，態度尚屬良好等一切情
    狀，量處如主文第2 項所示之刑，並參酌被告上開犯行、對
    社會應負之責任，以及其經濟狀況，諭知如易科罰金，以新
    臺幣2000元折算1 日。
據上論結，應依刑事訴訟法第369 條第1 項前段、第364 條、第
299 條第1 項前段、第273 條之1 第1 項，刑法第185 條之3 、
第47條第1 項、第41條第1 項前段，刑法施行法第1 條之1 ，判
決如主文。
本案經檢察官孫小玲到庭執行職務。
中    華    民    國    97    年    10    月    23    日
                  刑事第五庭    審判長法  官  曾永宗
                                      法  官  王伯文
                                      法  官  任森銓
以上正本證明與原本無異。
本判決不得上訴。
中    華    民    國    97    年    10    月    23    日
                                      書記官  廖素珍
附錄本件判決論罪科刑法條：
中華民國刑法第185條之3
服用毒品、麻醉藥品、酒類或其他相類之物，不能安全駕駛動力
交通工具而駕駛者，處一年以下有期徒刑、拘役或科或併科十五
萬元以下罰金。


司法院資訊處製作；財團法人民間司法改革基金會備份。
